【裁判字號】    92,上易,147
【裁判日期】    920331
【裁判案由】    毒品危害防制條例
【裁判全文】
臺灣高等法院臺南分院刑事判決            九十二年度上易字第一四七號      Ｇ
      上  訴  人  臺灣臺南地方法院檢察署檢察官
      被      告  甲  ○  ○
右上訴人因被告毒品危害防制條例案件，不服臺灣臺南地方法院九十一年度易字第一
四六九號中華民國九十一年十二月二十四日第一審判決（起訴案號：臺灣臺南地方法
院檢察署九十一年度毒偵字第一五三四號，併案案號：同署同年度毒偵字第一八二九
號、同署九十二年毒偵字第六０號），提起上訴，本院判決如左：
      主      文
上訴駁回。
      事      實
一、甲○○曾因麻醉藥品管理條例案件，經原審於民國（下同）八十六年五月二日，
    判處有期徒刑六月確定，於八十七年七月三十一日執行完畢。仍不思悔改，前因
    施用毒品案件，經強制戒治期滿（交付保護管束期滿）後，由臺灣臺南地方法院
    檢察署檢察官於九十一年二月十五日以九十一年度毒偵字第六二號（原審誤植為
    同年度一五三四號）不起訴處分確定。詎於五年內又基於概括犯意，自九十一年
    八月份起至同年九月十五日止，連續在台南市○○區○○街一段六八九號住處施
    用第二級毒品甲基安非他命多次，最後一次於同年九月十五日晚上九時許，在前
    揭住處吸食。為警於同年九月十六日通知其到台南市警察局第三分局採尿驗有甲
    基安非他命反應而查獲。
二、案經台南市警察局第三分局報請臺灣臺南地方法院檢察署檢察官偵查起訴。
      理      由
一、右開事實，業經被告甲○○於警訊時及審理中自白不諱（見警訊卷一第一頁、第
    二頁、警訊卷二第二頁背面、原審卷第二九頁），且被告分別於九十一年八月二
    十五日、同年九月十六日下午一時許所採尿液檢驗結果確有甲基安非他命，有臺
    南市衛生局檢驗成績書於同年九月十六日出具（）南市衛驗字第九一０六０八
    號、台灣檢驗科技股份有限公司九十一年十月一日出具之ＫＺ000000000000號尿
    液檢驗報告附卷可稽（見警訊卷二第四頁、偵查卷二第七頁、警訊卷一第五頁）
    ，又被告前因施用毒品案件，已強制戒治期滿（交付保護管束期滿），並由臺灣
    臺南地方法院檢察署檢察官於九十一年二月十五日以九十一年度毒偵字第一五三
    號不起訴處分確定，有不起訴處分書在卷足憑（見偵查卷一第七頁）。其於五年
    內再犯毒品危害防制條例第十條第二項之罪，即應予論罪科刑。被告罪證明確，
    應予依法論科。被告雖於本院審理時翻異前供辯稱：其僅於九十一年八月二十五
    日施用一次，被警抓二次云云，無非事後避就卸責飾詞，不足採信。
二、查安非他命為第二級毒品，毒品危害防制條例第二條第一項第二款，定有明文
    。核被告所為，係犯毒品危害防制條例第十條第二項之罪。其施用毒品行為，時
    間密接、犯罪構成要件相同，顯係基於概括犯意為之，應依連續犯規定論以一罪
    ，並依法加重其刑。其持有毒品行為為施用毒品行為所吸收不另論罪。又被告前
    有如事實欄之前科及經執行完畢，有本院被告全國前案紀錄表及台灣台南地方法
    院檢察署刑案資料查註紀錄表在卷可按，其於五年之內再犯本件有期徒刑以上之
    罪，為累犯，應依法加重其刑，並依刑法第七十條遞加之。
三、原審以被告事證已臻明確，因予適用毒品危害防制條例第十條第二項、刑法第十
    一條前段、第五十六條、第四十七條，審酌被告犯罪之動機、目的、手段、其品
    性智識程度、生活狀況、與犯罪後態度等一切情狀，量處有期徒刑一年，以資懲
    儆。核其認事用法俱無不合，量刑亦稱妥適。檢察官上訴意旨雖認被告又於九十
    一年八月二十五日許，在其住處施用第二級毒品安非他命，為起訴效力所及，且
    為原審未及審酌云云，指摘原判決不當，惟查該犯行，已為起訴事實所包括，容
    有誤會，並無可取，為無理由，應予駁回。
據上論結，應依刑事訴訟法第三百六十八條，判決如主文。
本案經檢察官李傳來到庭執行職務。
中    華    民    國      九十二      年      三      月      卅一      日
                                  臺灣高等法院臺南分院刑事第三庭
                                      審判長法官  黃    崑    宗
                                            法官  葉    居    正
                                            法官  莊    俊    華
右正本證明與原本無異。
不得上訴。
                                      法院書記官  廖    明    娟
中    華    民    國      九十二      年      四      月      八        日
附錄：被告科刑法條：
毒品危害防制條例第十條：
施用第一級毒品者，處六月以上五年以下有期徒刑。
施用第二級毒品者，處三年以下有期徒刑。


司法院資訊處製作；財團法人民間司法改革基金會備份。
